臺灣桃園地方法院刑事判決　　　　　94年度易字第1408號
聲　請　人　臺灣桃園地方法院檢察署檢察官
被　　　告　甲○○
選任辯護人　薛欽峰　律師
上被告因違反就業服務法案件，經檢察官聲請簡易判決處刑（九
十三年度偵字第一一七二七號），本院認不得以簡易判決處刑（
九十四年度桃簡字第一四七八號），改依通常程序審理，並判決
如下：
    主  文
甲○○無罪。
    理  由
壹、起訴程序部分：
　　按「不起訴處分已確定者，非有刑事訴訟法第四百二十條第
    一項第一款、第二款、第四款或第五款所定得為再審原因之
    情形或發現新事實或新證據者，不得對同一案件再行起訴，
    固為該法第二百六十條所明定。惟該法條所稱之同一案件，
    係指同一訴訟物體，即被告與犯罪事實均屬相同者而言，亦
    即係指事實上同一之案件，而不包括法律上同一案件在內；
    則裁判上一罪案件之一部分，經檢察官以行為不罰為不起訴
    處分者，即與其他部分不生裁判上一罪關係，自非刑事訴訟
    法第二百六十條所稱之同一案件，檢察官就未經不起訴處分
    之其他部分，仍得再行起訴，並不受上開法條之限制。」（
    詳最高法院九十三年度台上字第六０五三號判決意旨）；又
    「裁判上一罪案件之一部分經以犯罪嫌疑不足為不起訴處分
    者，即與其他部分不生裁判上一罪關係，上訴人自訴被告如
    上之事實部分，其中所指被告變造同意書而涉犯變造私文書
    罪嫌部分，前雖經上訴人向臺灣臺北地方法院檢察官提出告
    訴，但係經檢察官於八十四年十一月二十九日以犯罪嫌疑不
    足而予不起訴處分，嗣再經臺灣高等法院檢察署駁回其再議
    之聲請，有臺灣臺北地方法院檢察署檢察官八十三年度偵字
    第二五八七一號不起訴處分書及臺灣高等法院檢察署八十五
    年度議字第六六二號處分書影本各乙份在卷可證，則依前開
    說明，被告前述經檢察官不起訴處分確定之變造私文書罪嫌
    部分，即與本件上訴人自訴其連續行使變造私文書罪嫌部分
    不生裁判上一罪關係。」（詳最高法院九十二年度台上字第
    一五四三號判決意旨）。經查本件被告甲○○之辯護人主張
    越南藉外勞NGUYEN THI NHUNG（護照號碼A0000000C ，下稱
    阮氏絨）於民國九十三年六月十五日與承天順化機器與勞工
    輸出公司（下稱承天順化公司）具狀以被告甲○○（一）明
    知阮氏絨於九十二年五月二十一日抵臺，受照顧人即林秀鸞
    之母親即死亡，其應立即向地方勞工就業服務站申報，被告
    甲○○竟無故未向地方勞工就業服務站申報；（二）被告甲
    ○○復於九十二年九月五日，利用不知情之華通公司員工金
    曉惠，記載阮氏絨業已逃逸之不實事實於陳報函上，復持該
    文書向臺北縣政府勞工行政主管單位謊報告訴人阮氏絨逃逸
    之不實事項而行使之；（三）又被告甲○○自行收取應發予
    告訴人阮氏絨之九十三年二月份薪水新臺幣（下同）七千一
    百零二元，變易持有為不法所有，予以侵占入己；（四）明
    知阮氏絨在臺工作期間沒有必要繳納臺灣之所得稅，竟無故
    代扣自九十二年五月二十一日起至九十三年二月二十一日止
    之二萬一千八百五十八元所得稅；（五）被告甲○○明知自
    己並未替阮氏絨辦理全民健康保險，竟無故自阮氏絨之薪水
    中扣取九個月（每月二百一十元）之健保費總計一千九百四
    十四元；（六）被告甲○○另於謊報阮氏絨逃逸後，復無故
    扣取二千元之體檢費；（七）又被告甲○○自九十二年十一
    月起自九十三年二月止，每月扣取服務費一千八百元；（八
    ）被告甲○○復無故未將應匯予承天順化公司之七個月歸墊
    款（僅第一、二月有匯）即二萬一千五百八十元八轉匯予承
    天順化公司；（九）被告甲○○並向承天順化公司索取二萬
    元之外勞逃跑理賠金，惟經承天順化公司查覺有異而未遂，
    因認被告甲○○涉犯刑法第二百十六條、第二百十條之行使
    偽造私文書罪嫌、第三百三十六條第二項之業務侵占罪嫌、
    第三百三十九條第三項、第一項詐欺取財未遂等罪嫌，業經
    臺灣板橋地方法院檢察署檢察官於九十四年二月二十四日以
    九十三年度偵字第一六一八二號案件為不起訴處分，嗣並因
    承天順化公司係未經我國主管機關認許之外國公司在我國無
    法人權而不得以其名義提出再議，另阮氏絨之委任律師未經
    阮氏絨之授權逕提起再議，由臺灣高等法院檢察署以九十四
    年八月一日檢紀藏字第一九一六０號發函予承天順化公司及
    阮氏絨認不合法駁回其再議聲請而不起訴處分確定，被告甲
    ○○之辯護人認上揭業經不起訴處分之被告甲○○涉犯偽造
    文書、業務侵占及詐欺取財罪嫌與本案被告甲○○被訴違反
    就業服務法之部分，有裁判上一罪之關係而認為檢察官本件
    聲請簡易判決處刑之起訴被告甲○○違反就業服務法部分違
    反刑事訴訟法第三百零三條第四款之規定，其起訴不合法云
    云，惟查本件之告訴人係游美玲，且檢察官係以被告甲○○
    違反就業服務法部分聲請簡易判決處刑，而臺灣板橋地方法
    院檢察署九十三年度偵字第一六一八二號案件之告訴人係承
    天順化公司及阮氏絨，並係就被告甲○○涉嫌刑法第二百十
    六條、第二百十條之行使偽造私文書罪嫌、第三百三十六條
    第二項之業務侵占罪嫌、第三百三十九條第三項、第一項詐
    欺取財未遂等罪嫌為不起訴處分，則前後二案之案由及告訴
    人非但不同，且臺灣板橋地方法院檢察署九十三年度偵字第
    一六一八二號案件既經檢察官為不起訴處分確定，即與本案
    不生一罪之關係，參以最高法院七十年度台上字第六四一四
    號判決意旨認為「檢察官就犯罪事實一部起訴者，其效力及
    於全部，刑事訴訟法第二百六十七條定有明文，而犯一罪其
    方法或結果之行為犯他罪名者，應從一重處斷，即學說上所
    謂牽連犯，為裁判上一罪，基於公訴不可分，審判不可分之
    原則，檢察官就牽連關係之一部起訴者，受理法院對於未經
    起訴之他部分自屬有權審判，縱經檢察官將此具有不可分性
    之整個犯罪，割裂為二，僅一部起訴而他部予以不起訴之處
    分，其處分亦應認為無效。」，亦即倘本案檢察官就被告甲
    ○○違反就業服務法之部分聲請簡易判決處刑後，本院認起
    訴之就業服務法部分為有罪，且與臺灣板橋地方法院檢察署
    九十三年度偵字第一六一八二號被告甲○○涉犯刑法第二百
    十六條、第二百十條之行使偽造私文書罪嫌、第三百三十六
    條第二項之業務侵占罪嫌、第三百三十九條第三項、第一項
    詐欺取財未遂等部分有裁判上一罪之關係，並認該部分為有
    罪，則基於審判不可分之原則，縱該部分業經臺灣板橋地方
    法院檢察署檢察官為不起訴處分並經駁回再議確定，亦為本
    案起訴效力所及，該不起訴處分為無效之不起訴處分，是辯
    護人以本案業為臺灣板橋地方法院檢察署九十三年度偵字第
    一六一八二號案件不起訴處分效力所及而應諭知公訴不受理
    云云，核與法令及判解之意旨有所不符，自難加以採任，是
    本件檢察官就未經臺灣板橋地方法院檢察署檢察官不起訴處
    分之被告甲○○違反就業服務法部分聲請簡易判決處刑，其
    程序上應屬合法，本院自應依法判決受理，合先敘明。
貳、起訴內容部份：
一、本件聲請簡易判決處刑意旨略以：被告甲○○係從事外籍勞
    工仲介工作，明知任何人不得媒介外國人非法為他人工作，
    竟意圖營利，於九十二年十二月間仲介非法逃逸外勞阮氏絨
    （原由第三人林秀鸞依法雇用）至不知情之告訴人游美玲位
    於桃園縣中壢市○○路一九一號住處，以月薪二萬四千元代
    價，看護告訴人游美玲之祖母，並向游美玲收取仲介費二萬
    五千元，因認被告甲○○所為，係違反就業服務法第四十五
    條之規定，應依同法第六十四條第二項論處云云。
二、按犯罪事實應依證據認定之，無證據不得推定其犯罪事實，
    刑事訴訟法第一百五十四條第二項定有明文。又認定犯罪事
    實所憑之證據，雖不以直接證據為限，間接證據亦包括在內
    ，然而無論直接或間接證據，其為訴訟上之證明，須於通常
    一般之人均不致有所懷疑，而得確信其為真實之程度者，始
    得據為有罪之認定，倘其證明尚未達到此一程度，而有合理
    之懷疑存在時，事實審法院在心證上無從為有罪之確信，自
    應為無罪之判決，最高法院七十六年台上字第四九八六號判
    例意旨可資參照。
三、檢察官認被告甲○○涉有違反就業服務法罪嫌，無非以上揭
    事實，業據告訴人游美玲指述歷歷，核與證人阮氏絨於警詢
    證稱係被告甲○○帶伊至告訴人游美玲家中工作等語相符合
    ，又證人阮氏絨確實於九十二年九月間逃逸，亦據證人即該
    外勞原雇主林秀鸞於臺灣板橋地方法院檢察署九十三年度偵
    字第一六一八二號案偵查中證述屬實，有該案不起訴書及外
　　勞居留資料查詢資料在卷足憑等資為論據。
四、訊據被告甲○○固坦承於九十二年間係任職於華通公司而從
    事外勞仲介之業務，曾經於九十二年八月八日到九十三年三
    月二十五日替告訴人游美玲之父親游景春仲介越南外勞胡氏
    垂英（即HO THI THUY ANH）照 顧告訴人游美玲之祖母游莊
    花，另外於九十二年十二月二十八日透過被告甲○○以告訴
    人游美玲名義申請越南外勞阿璇（即LE THI XUYEN）看顧告
    訴人游美玲之母親游黃金蘭，至於越南外勞阮氏絨則係於九
    十二年五月二十一日透過被告甲○○引進以林秀鸞之名義申
    請看顧林秀鸞的母親林蔡昧等情，惟堅決否認有何違反就業
    服務法之犯行，辯稱：阮氏絨係林秀鸞申請看顧其母親林蔡
    昧，並係於九十二年五月二十一日入境後，因為要進行身體
    檢查，於九十二年六月初才由我先生許宏翊帶阮氏絨到雲林
    交給林秀鸞照顧其母親林蔡昧，但是林蔡昧在九十二年五月
    三十日就死亡，因為我先生許宏翊將阮氏絨帶到雲林時林秀
    鸞的母親林蔡昧已經死亡，林秀鸞請我們代為辦理轉出，阮
    氏絨人均在林秀鸞處，後來在九十二年九月十一日阮氏絨脫
    逃是林秀鸞告知我，我請公司的小姐在九十二年九月十四日
    去報備阮氏絨脫逃，一直到九十三年三月十八日阮氏絨打電
    話給我，阮氏絨說她錯了希望公司原諒她，並說她被一個雇
    主關起來，我問她人在何處，她說在桃園，我問她是否可以
    跑出來，她說可以，後來我們就約在桃園縣桃園市○○路跟
    大興西路碰面，我再通知新竹市關東橋派出所警員劉家德去
    抓逃逸外勞阮氏絨，在九十二年九月十一日到九十二年十二
    月間我並沒有另外仲介雇主僱用阮氏絨，九十二年十二月間
    我沒有仲介阮氏絨給告訴人游美玲僱用，也沒有由我先生許
    宏翊將阮氏絨帶去告訴人游美玲家工作等語；至被告甲○○
    之辯護人則另以證人姜志剛、劉仁智、游惠玲、沈冠驊、阿
    璇之部分證述，有部分之證詞因係屬傳聞而來之傳聞證據，
    故不具證據能力應予排除，又證人姜志剛、劉仁智、游惠玲
    、沈冠驊、阿璇雖有部分證述係親身經歷而有證據能力，然
    其證據證明力尚不足以證明被告甲○○有聲請簡易判決處刑
    書所載之犯罪事實，至於證人阮氏絨之警詢筆錄部分，則係
    屬於審判外之證述，依法並無證據能力（詳本院九十四年十
    二月五日準備程序筆錄第三頁、九十四年十一月二十八日刑
    事準備程序書狀四狀、本院九十四年十二月十二日審判筆錄
    第八頁至第九頁），又就偵查卷內所附阮氏絨書信、姜志剛
    二００四年三月十六日載非法仲介集團操作始末─國恥另一
    章亦屬審判外之陳述亦為傳聞證據（詳本院九十四年十二月
    十二日審判筆錄第四頁）等為被告甲○○置辯等語。
五、經查：
（一）證據能力部分：
　１、證人阮氏絨之警詢筆錄部分：
　　經查阮氏絨於警詢中係證述其係由僱主林秀鸞申請於九十
  　　二年五月二十一日持越南護照入境後，於九十二年九月十
    　一日因遭老板林秀鸞所罵害怕被送回越南所以脫逃，並由
      被告甲○○帶其脫逃後，再由被告甲○○帶同阮氏絨前往
      四個地方工作，最後一個雇主係告訴人游美玲，後於九十
      三年三月十八日下午十七時三十分，在新竹市○○路一六
      八巷二十一號前為警查獲等事實，此有證人阮氏絨之警詢
      筆錄在卷可稽（詳九十三年度偵字第一一七二七號卷阮氏
      絨詢問（調查）筆錄第一次稱：「我因脫逃，貴國警方於
      二００四年三月十八日十七時三十分在新竹市○○路一六
      八巷二一號前為警方查獲的。（問：你於何時、持何種護
      照、簽證入境抵台？）我於二００三年五月二十一日持越
      南護照（A0000000C）及 居留簽證入境抵台。．．我是林
      秀鸞宅所聘請之外勞．．．（問：你於何時逃逸？為何逃
      逸？）我於二００三年九月十一日脫逃，因為老板會罵我
      ，害怕被送回越南所以脫逃。（問：請詳述逃逸（入境）
  　　後曾至何處工作？雇主姓名、地址、聯絡電話？工作期間
    　、性質及待遇如何？）我的仲介甲○○（綽號Ａ咪）帶我
      脫逃的，並帶我去四個地方工作，我只記得最後一個非法
      雇主叫游美玲，電話號碼000000000。」、詢問
      （調查）筆錄第貳次稱：「（問：你在美玲家中工作至何
      時為止？）自民國九十二年十二月初開始至為警方查獲為
      止。（問：是你自己從原雇主家中逃逸的還是仲介甲○○
      帶你逃跑的？）是甲○○到我原雇主林秀鸞家中帶我逃脫
      的。．．．（問：你第一次筆錄所稱甲○○帶我逃跑後至
      四個地方非法工作是否真有此事？地點為何？）是真的。
      甲○○帶我在台中、中和、台北、中壢等地工作過，因為
      中壢工作比較久所以我只記得中壢的非法雇主游美玲及電
      話號碼000000000提供警方追查。」等語），然
      阮氏絨於九十三年六月十五日與承天順化公司具狀對被告
      甲○○所提之告訴狀內容則係「阮氏絨經承天順化公司仲
    　介給甲○○來台工作，於九十二年五月二十一日入境，並
      受雇於臺北縣永和市○○路一五一巷二弄四號林秀鸞，後
      林秀鸞家人死亡依規定甲○○應向就業服務站申報並由就
      業服務站抽籤決定承接仲介公司，但甲○○竟隱匿實情將
      阮氏絨輾轉帶往各處工作，但行政院勞委會每月通知林秀
      鸞追查阮氏絨下落，甲○○恐事發於九十二年九月十一日
      謊稱阮氏絨逃跑，但阮氏絨均不知情，迨九十三年二月阮
      氏絨打電話回越南始由配偶告知在台報失蹤」等情，亦有
      阮氏絨九十三年六月十五日告訴狀在卷可佐（詳臺灣板橋
      地方法院檢察署九十三年度他字第四二六四號卷第二頁至
      第三頁），準此，則證人阮氏絨於警詢中證述係自己遭老
      板林秀鸞所罵害怕遭遺返越南始自行脫逃，並由被告甲○
      ○帶走後至四個地方工作，核與阮氏絨於九十三年六月十
      五日所具告訴狀內容係因原雇主林秀鸞之母親死亡而由被
      告甲○○帶往四個不同地方工作，其完全不知道遭報脫逃
      ，直至九十三年二月間始由配偶告知乙節迥然不同，則證
      人阮氏絨於警詢中所述是否真實，已非無疑。
    又證人阮氏絨雖於警詢中證述係由被告甲○○帶往告訴人
    　游美玲家中交由告訴人游美玲僱用，惟告訴人游美玲於警
      詢筆錄中則稱係由許家榮帶來交付，嗣改稱係由被告甲○
      ○之配偶許宏翊帶往家中交付，亦有告訴人游美玲之警詢
      筆錄在卷可參（詳九十三年度偵字第一一七二七號卷九十
      三年六月十日警詢筆錄及九十三年六月三十日警詢筆錄）
      ，均與證人阮氏絨於警詢中所稱係被告甲○○帶往告訴人
      游美玲住處交由告訴人游美玲僱用不符；另證人阮氏絨於
      警詢筆錄稱其係由警方在九十三年三月十八日下午十七時
      三十分許，在新竹市○○路一六八巷二十一號前遭警查獲
      ，惟本案查獲脫逃外勞阮氏絨之人係新竹市第二分局關東
      橋派出所警員劉家德，劉家德證述係在九十三年三月十八
      日下午，由被告甲○○聯絡後，在桃園縣桃園市○○路大
      興西路敏盛醫院附近查獲獨自一人帶著包包在人行道行走
      之越南勞工阮氏絨等情，亦有證人劉家德本院訊問筆錄在
      卷可參（詳九十四年度桃簡字第一四七八號卷本院九十四
      年九月十九日訊問筆錄第二頁至第三頁稱：「（問：九十
      三年三四月間在何處任職？）新竹市第二分局關東橋派出
      所任職。（問：你認識被告甲○○小姐嗎？）認識。（問
      ：本案外勞阮氏絨你有無參與查獲，經過？）是我去查獲
      的，經過是被告陳小姐打電話給我，說有脫逃外勞，我說
      在那裡，她說在桃園市○○路根大興西路敏盛醫院附近，
      他聯絡我後，我就跟同事二人過去就將阮氏絨查獲。（問
      ：被告稱查獲是九十三年三月十七日他聯絡他新竹外事科
      的朋友在敏盛醫院附近將阮氏絨查獲，為何阮氏絨在九十
      三年三月十九日的警訊筆錄則稱是在九十三年三月十八日
      下午五點半在新竹市○○路一六八號前被警方查獲？提示
      阮氏絨警詢筆錄）陳小姐是聯絡我，因為他與外事警員不
      熟，所以他是聯絡我，我們處理的程序如果沒有非法僱用
      外勞直接是交給外事警員，如果有非法雇主就是由我們本
      所偵辦後移送給三組。至於外勞為何如此陳述我不清楚，
      但是我的確是在敏盛醫院前將阮氏絨查獲。（問：被告打
      電話給你稱有脫逃外勞，你有問她為何知道？）我沒有問
      ，但是我是去現場後阮氏絨帶著旅行袋兩個，看起來就是
      外國人，查證後確實是脫逃的外勞。（問：據告訴人游美
      玲表示阮氏絨是在三月十九日遭被告強行帶走，情形如何
      ？提示游美玲三月三十一日的告訴狀第三頁）當時是我到
      桃園時，看到外勞單獨一個人帶著包包在人行道上。」等
      語），綜上，證人阮氏絨陳述遭查獲之情節亦與事實不符
      ；再證人阮氏絨於警詢中又稱係被告甲○○於九十二年九
      月十一日至林秀鸞臺北縣永和市○○路一五一巷二弄四號
      家中將其帶離脫逃乙節，亦與林秀鸞所稱九十二年六月初
      被告甲○○將阮氏絨帶往交付予林秀鸞，地點係在雲林老
      家，因其母親林蔡昧當時已經死亡，遂央求被告甲○○代
      為辦理轉出，其間阮氏絨均在雲林臺西居住，該處只住有
      林秀鸞之父親，後係林秀鸞之父親在九十二年九月間約莫
      中秋節時，以電話告知阮氏絨脫逃，林秀鸞再以電話告知
      被告甲○○各節亦不相符，復有證人林秀鸞本院庭訊筆錄
      在卷可佐（詳九十四年度桃簡字第一四七八號卷本院九十
      四年八月二十九日訊問筆錄第二頁至第三頁稱：「（問：
      九十二年五月間是否透過被告引進外勞阮氏絨照顧你母親
      林蔡昧？）是。（問：你母親九十二年五月三十日往生，
      被告是在六月初才將阮氏絨送到雲林去？）是。（問：你
      母親往生後，你就沒有要僱用外勞了？）我有跟被告表示
      母親往生不需要外勞了，但被告說不行要等待轉出。（問
      ：阮氏絨帶到雲林之後，你將他置於何處？）我把她放在
      雲林台西，雲林只有我爸。（問：阮氏絨一直住到何時？
      ）九月不知幾號，我記得是中秋節的時候，我父親打電話
      給我說外勞她自己跑掉了。（問：九十二年六月阮氏絨就
      開始去雲林台西家住一直到九十二年九月中秋節時，你有
      無付給他薪資？）有，每個月都有給她，有時是三千多，
      有時是四千多。（問：你父親告訴你阮氏絨逃走，你如何
      處理？）告知被告。（問：被告當時的反應如何？）她說
      她會處理。」等語），是以證人阮氏絨此部分之證述，亦
      與事實不相符合。
　  按「被告以外之人於審判外之言詞或書面陳述，除法律有
    　規定者外，不得作為證據，刑事訴訟法第一百五十九條第
    　一項定有明文。而所謂法律有規定者，即包括同法第一百
      五十九條之一至之五所規定傳聞證據具有證據能力之例外
      情形。故如欲採被告以外之人於審判外之言詞，即如警詢
      或檢察官偵查中之言詞為證據時，必須符合法律所規定之
      例外情形，方得認其審判外之陳述有證據能力，並須於判
      決中具體說明其符合傳聞證據例外可信之情況及心證理由
      ，否則即有違證據法則及判決不備理由之違誤。」（詳最
      法院九十三年度台上字第五七二六號判決意旨）；又公訴
      檢察官雖主張證人阮氏絨於警詢中之證述，符合刑事訴訟
      法第一百五十九條之三規定「被告以外之人於審判中有下
      列情形之一，其於檢察事務官、司法警察官或司法警察調
      查中所為之陳述，經證明具有可信之特別情況，且為證明
      犯罪事實之存否所必要者，得為證據：．．．三、滯留國
      外或所在不明而無法傳喚或傳喚不到者。」之規定而具有
      證據能力，惟證人阮氏絨所為前開警詢筆錄內容之證述，
      非但多數與事實不符，且與自行於另案具狀所述內容亦多
      所矛盾，況現行刑事訴訟法採交互詰問制度，以期透過詰
      問程序之運作，辯明供述證據之真偽，使真實呈現，被告
      得於審判程序中詰問證人，不僅為憲法第十六條保障人民
      訴訟權所衍生之權利之一，且屬憲法第八條第二項正當法
      律程序所保障之權利，若被告以外之人在審判外所為之證
      述，多處與事實不符且有矛盾，僅因證人阮氏絨人在國外
      而所在不明，即認有該條款之適用，無異於剝奪被告對其
      詰問之機會，且依刑事訴訟法第一百五十九條之三第三款
      之規定須該警詢筆錄具有「經證明具有可信之特別情況，
      且為證明犯罪事實之存否所必要」始有證據能力，惟依前
      述，證人阮氏絨之警詢筆錄並無何具有可信之特別情況，
      準此，應認為證人阮氏絨之證言不具證據能力，不得以之
      作為認定被告甲○○犯罪事實之依據。
　２、證人姜志剛、劉仁智、游惠玲、沈冠驊、阿璇經由聽聞而
　　  來之部分所為證述部分之證據能力：
　  按「毫無根據之傳聞事實，無證據能力，不能據以認定犯
    　罪，審理事實之法院，不予採取，自非違法。」（詳最高
    　法院二十二年上字第二八四二號判例意旨）；又「犯罪事
      實應憑有證據能力之證據認定之；證人以聞自原始證人在
      審判外之陳述作為內容之陳述，純屬傳聞之詞，其既未親
      自聞見或經歷其所陳述之事實，法院縱令於審判期日對其
      訊問，或由被告對其詰問，亦無從擔保其陳述內容之真實
      性；又因原始證人非親自到庭作證，法院無從命其具結而
      為誠實之陳述，亦無從由被告直接對之進行詰問，以確認
      該傳聞陳述之真偽，殊有違事實審法院之證據調查應採直
      接主義及刑事訴訟法第一百六十六條之立法原意，尤有害
      於被告依憲法第八條第一項正當法律程序所保障之對質及
      詰問權暨第十六條訴訟基本權所保障之防禦權。故應認證
      人之傳聞證言不具證據能力，不得以之作為認定犯罪事實
      之依據。」（詳最高法院八十七年度台上字第三四七三號
      判決意旨）。是以證人以聞自他人在審判外之陳述作為證
      述之內容，係屬傳聞證據，縱使該證人已由被告對之進行
      詰問，亦無從擔保其陳述內容之真實性，揆之最高法院判
      解意旨，應認無證據能力。
　　查證人姜志剛於本院所證述之有關「越南外勞阮氏絨說自
  　　己並未逃逸不知已被報為逃逸外勞，並要求阮氏絨書寫自
  　　白書」及「越南外勞之雇主林秀鸞經由華岡公司傳述而聽
    　聞林秀鑾說根本沒有見過越南外勞阮氏絨」等各節（詳九
      十四年度桃簡字第一四七八號卷本院九十四年八月八日訊
      問筆錄第五頁至第六頁稱：「（問：提示九十四年四月十
      九日偵訊筆錄，九十三年一月阮氏絨曾與你接觸情形如何
      ？）他是撥打電話到我家，約莫是九十三年一月中，她說
      她未逃跑，我問她為何知道被報逃跑，他說是她先生告訴
      她，我請他晚壹個禮拜再打來，我要調查清楚，並請他跟
      雇主溝通，接著我就書寫一封電子郵件到越南順化公司查
      證。另外我又打電話到臺灣的代理公司華岡公司查證結果
      經過查證結果，書面資料是阮氏絨於九十二年九月十一日
      報脫逃，一直到九十三年一月底有壹個週日的晚上，阮氏
      絨打電話到我家我就確定跟他說有逃跑的資料，我跟她講
      說：妳如果沒有逃跑，必須出面提供證據給我，我才能幫
      助他。我問她雇主是否在家，他說有，我請他將電話轉給
      雇主游美玲聽，我拜託游小姐是否可以將外勞送到我家碰
      面，我要確定是勞供自己逃跑或非法仲介，當天晚上七點
      三十分游小姐與他先生開車代阮氏絨到我家旁邊的泡沫紅
      茶店，根據勞工所述並且請他當場書寫自白書，並請他簽
      章，我就繼續跟華岡公司協商，請他跟甲○○出面，因為
      當時快過年，這是一直延宕到二月份，這當中我們也請華
      岡公司跟原雇主林秀鸞聯絡，林秀鸞透過華岡公司表示因
      為外勞進來時他母親已經死亡，林說沒有見過外勞。根據
      我們與華岡公司的帳款紀錄，從阮氏絨九十二年五月二十
      一日入境開始，甲○○已經透過華岡公司繳納阮氏絨給越
      南的兩個月規費，付到七月二十日，之後款項就一直沒有
      付。之後逃跑紀錄我們是向中和分局第四組查證過。一直
      到我們知道這回事時中間要給付給越南公司的規費及勞工
      的薪資以及雇主應繳納的就業安定機金及健保費均未支付
      。（問：你先前稱的自白書是否為偵查卷中阮氏絨所書寫
      的資料？）是。」等語），其中有關越南外勞阮氏絨向證
      人姜志剛所述之內容，亦與越南外勞阮氏絨於警詢中所稱
      因遭雇主所罵故自行脫逃情節完全不同，顯然採信，另有
      關透過中間之華岡公司傳聞得悉雇主林秀鸞所稱根本沒有
      見到過越南外勞阮氏絨乙節，復與證人林秀鸞所稱被告甲
      ○○於九十二年六月初將越南外勞阮氏絨帶至雲林臺西後
      一直待在雲林（詳九十四年度桃簡字第一四七八號卷本院
      九十四年八月二十九日訊問筆錄第二頁稱：「（問：你母
      親九十二年五月三十日往生，被告是在六月初才將阮氏絨
      送到雲林去？）是。（問：你母親往生後，你就沒有要僱
      用外勞了？）我有跟被告表示母親往生不需要外勞了，但
      被告說不行要等待轉出。（問：阮氏絨帶到雲林之後，你
      將他置於何處？）我把她放在雲林台西，雲林只有我爸。
      」等語），及證人阮氏絨前揭警詢筆錄所稱九十二年五月
      間入境後迄九十二年九月間始自行脫逃，期間均在雇主林
      秀鸞家中工作等各節均不一致，準此，證人姜志剛以聞自
      越南外勞阮氏絨及華岡公司人員在審判外之陳述作為證述
      之內容，係屬傳聞證據，縱使該證人姜志剛已由被告甲○
      ○及辯護人對之進行詰問，亦無從擔保其陳述內容之真實
      性，揆之最高法院判解意旨，應認無證據能力。
　　次查證人劉仁智警員係本院依偵查卷內就臺灣桃園地方法
  　　院檢察署發函予桃園縣政府查明有關越南外勞阮氏絨相關
    　資料後，由桃園縣政府再發函予查獲之新竹市警察局第二
      分局請其逕予函覆臺灣桃園地方法院檢察署時，新竹市警
      察局第二分局發函回文予臺灣桃園地方法院檢察署之承辦
      人，此有新竹市警察局第二分局九十三年四月十六日竹市
      警二分外字第０九三０００一一四０號函在卷可稽，而劉
      仁智警員現已改名為劉博洋，其於本院證述並非由其查獲
      越南外勞阮氏絨，而是由派出所之警員查獲，並稱於本院
      庭訊中所以稱越南外勞阮氏絨在新竹市○○路一六八巷二
      十一號前遭查獲係因越南外勞阮氏絨之筆錄如此記載始如
      此回答等情，亦有證人劉博洋本院庭訊筆錄在卷可參（詳
      九十四年度桃簡字第一四七八號卷本院九十四年八月二十
      九日訊問筆錄第四頁稱：「（問：提示第二分局函，本件
      外勞是如何查獲？）是在新竹市○○路一六八巷二十一號
      前查獲，因為當時阮氏絨形跡可疑，拖著行李在行走，是
      我們東勢派出所的同事查到，時間是九十三年三月十八日
      ，應該是他們當日的巡邏警員查獲。．．．（問：你為何
      會向本院陳述你是在新竹市○○路一六八巷二十一號前查
      獲？）因為外勞在警訊中就是這樣陳述，但是實際上查獲
      的派出所我已經不記得了。」等語），則綜上所述，證人
      劉博洋並非查獲之警員，其所為查獲經過之證述係依照越
      南外勞阮氏絨警詢筆錄所回答，是除其中就查獲人並非證
      人劉博洋而係其他派出所警員查獲乙節為其親身經歷而應
      認有證據能力外，其餘證之內容，純屬傳聞證據，揆之最
      高法院判解意旨，應認無證據能力。
　　再查證人游惠玲於本院九十四年十月三日訊問時所為陳述
  　　之內容，其中證述稱阮氏絨係由被告甲○○之先生許宏翊
    　帶往告訴人游美玲家，因為被告甲○○曾打電話告知無時
      間要請其先生許宏翊帶阮氏絨去告訴人游美玲家乙節，此
      部分係證人游惠玲於審判外聽聞於被告甲○○之陳述，證
      人游惠玲並未於告訴人游美玲家中當場目擊被告甲○○將
      越南外勞阮氏絨帶至告訴人游美玲家中，且經被告甲○○
      當庭否認，當然無證據能力；又證人游惠玲於同次庭訊中
      證述九十三年三月十六日上午十一點多，被告甲○○到告
      訴人游美玲家中將越南外勞阮氏絨強行帶走，係其父親所
      告知乙節，亦係聽聞於證人游惠玲父親審判外之陳述，且
      內容與越南外勞阮氏絨之警詢筆錄稱在新竹市○○路遭查
      獲乙節完全不同，及證人即查獲警員劉家德稱係在九十三
      年三月十八日下午十七時三十分於桃園縣桃園市○○路與
      大興西路敏盛醫院前查獲之經過迥然有異，亦當然無證據
      能力；至證人游惠玲並於同次庭訊證述告訴人游美玲以匯
      款之方式匯給越南外勞阮氏絨薪資部分，因證人游惠玲並
      未目擊到底告訴人游美玲係匯入何帳戶並係如何匯款，此
      部分也係傳聞自告訴人游美玲之陳述，亦無證據能力，惟
      證人游惠玲另證稱曾替告訴人游美玲計算越南外勞之薪資
      ，因為所有單據均在證人游惠玲處，此部分因係就自己本
      身所做所為而為證述，此部分應有證據能力。
　　另查證人沈冠驊於本院九十四年十月三日訊問時所為陳述
  　　雇主林秀鸞在電話中向沈冠驊之妹妹表示因越南外勞阮氏
    　絨由被告甲○○交付時，其母親已經往生，所以就將外勞
      直接交付予被告甲○○看管，林秀鸞從未見過越南外勞阮
      氏絨乙節，因係證人沈冠驊係於審判外輾轉經由其妹妹得
      知雇主林秀鸞表示越南外勞阮氏絨林秀鸞從未見過，然上
      開情節，與越南外勞阮氏絨之警詢筆錄、證人林秀鸞於本
      院結證之情節皆不相符，詳如前述，顯為傳聞證據，縱使
      該證人沈冠驊已由被告甲○○對之進行詰問，亦無從擔保
      其陳述內容之真實性，揆之最高法院判解意旨，應認無證
      據能力。
　　末查證人阿璇於本院九十四年十一月七日訊問時所為陳述
  　　稱聽聞老闆說越南外勞阮氏絨係由同一個仲介公司仲介來
    　的，所以要彼此互相照顧乙節，此部分既係證人阿璇聽自
      老闆即告訴人游美玲之陳述，並非證人阿璇親眼目睹由被
      告甲○○仲介越南外勞阮氏絨並交付予告訴人游美玲僱用
      ，準此，此部分亦屬證人阿璇審判外之聽聞而屬傳言證據
      ，自無證據能力。
  ３、就偵查卷內所附阮氏絨書信、姜志剛二００四年三月十六
      日載非法仲介集團操作始末─國恥另一章之證據能力：
　　按「除前三條之情形外，下列文書亦得為證據：一、除顯
  　　有不可信之情況外，公務員職務上製作之紀錄文書、證明
    　文書。二、除顯有不可信之情況外，從事業務之人於業務
　　　上或通常業務過程所須製作之紀錄文書、證明文書。三、
  　　除前二款之情形外，其他於可信之特別情況下所製作之文
    　書。」，刑事訴訟法第一百五十九條之四定有明文。
    查越南外勞阮氏絨及姜志剛並非公務員，又前開文書亦非
    　屬於從事業務之人於業務上或通常業務過程所須製作之紀
      錄文書、證明文書，另一般文書具備證據能力，須有其他
      可信之特別情況下所製作之文書始得具有證據能力，而依
      偵查卷中越南外勞阮氏絨所寫書信內容係記載「我從二０
      ０三年五月二十一日入境台灣工作，先到台中公司後到一
      位雇主家照顧二、三歲的小孩工作內容跟我入境前簽署的
      工作表不同甚至僱主對我的身體侵害，我打電話向台灣仲
      介報告，幫我轉換到台北的中和市另外雇主家三天，接著
      台灣仲介陳小姐（Ａ咪）騙她說帶回台中工作，事實上把
      我帶到台北市○○街另一位雇主家照病人，一直到同年十
      一月為止，於此其間我問陳小姐為何都沒有辦理任何手續
      ，陳小姐當時告訴她我已經於九月中通報已逃跑，事後她
      交付一張阮氏絨健保卡給我使用，到今天為止，陳小姐給
      了我八個月的薪水，應該還欠我一個月的薪水，但我為了
      工作順利祇有忍氣吞聲，到今年一月我打電話回越南，聽
      我先生說順化公司寄公函通知說我逃跑在案，我才知道被
      陳小姐騙了，我現在寫這封信給順化公司，希望順化公司
      將這封信趕快轉給剛叔盡快站在台灣法律維護我的權益，
      阮氏絨，並由游美玲指認。」，上開內容之情節，非但與
      其雇主林秀鸞所證述越南外勞阮氏絨來臺後係留在雲林臺
      西鄉老家不同，且與越南外勞阮氏絨於警詢中所稱其係於
      九十二年九月十一日因遭雇主林秀鸞責罵害怕被送回越南
      始由被告甲○○帶離脫逃不同，自難認係屬於「其他於可
      信之特別情況下所製作之文書」，另依姜志剛「二００四
      年三月十六日載非法仲介集團操作始末─國恥另一章」之
      內容均係轉載自上揭越南外勞阮氏絨所載書信之內容，準
      此，前揭二項文書實難認為有何符合刑事訴訟法第一百五
      十九條之四各款要件而能認為具有證據能力甚明，是前揭
      二項文書應不具證據能力。
  ４、其餘部分之證據能力：
    　按「刑事訴訟法第一百五十九條第一項雖規定，被告以外
      之人於審判外之言詞或書面陳述，除法律有規定外，不得
      作為證據。惟同法第一百五十九條之五第二項已規定，當
      事人、代理人或辯護人於法院調查證據時，知有第一百五
      十九條第一項不得為證據之情形，而未於言詞辯論終結前
      聲明異議者，視為有前項之同意（指同條第一項之同意作
      為證據）。」（詳最高法院九十三年度台上字第三五三三
      號判決要旨）：又「刑事訴訟法第一百五十九條之五明定
      ：『被告以外之人於審判外之陳述，雖不符前四條之規定
      ，而經當事人於審判程序同意作為證據，法院審酌該言詞
      陳述或書面陳述作成時之情況，認為適當者，亦得為證據
      。』、『當事人、代理人或辯護人於法院調查證據時，知
      有第一百五十九條第一項不得為證據之情形，而未於言詞
      辯論終結前聲明異議者，視為有前項之同意。』，其立法
      理由在於傳聞證據未經當事人之反對詰問予以核實，乃排
      斥其證據能力。惟當事人如放棄對原供述人之反對詰問權
      ，於審判程序表示同意該等傳聞證據可作為證據，此時，
      法院除認該傳聞證據欠缺適當性外，自可承認其證據能力
      。又當事人、代理人或辯護人於調查證據時，知有刑事訴
      訟法第一百五十九條第一項不得為證據之情形，卻表示『
      對於證據調查無異議』、『沒有意見』等意思，而未於言
      詞辯論終結前聲明異議者，應視為已有將該等傳聞證據採
      為證據之同意。」（詳最高法院九十四年度台上字第二九
      七六號判決意旨）。經查本案被告甲○○、選任辯護人及
      檢察官於本院準備程序期日、審判期日，對本案除前揭有
      爭執部分之證據能力外均未表示對證據能力有爭執，復於
      審判期日就本院一一提示之證據於言詞辯論終結前，亦未
      就所調查之證據主張有刑事訴訟法第一百五十九條第一項
      不得為證據之情形，是參照上開最高法院判決要旨，本案
      除前開有爭執部分外，其餘經調查之證據均有證據能力。
（二）實體部分即證據證明力部分：
  １、按「現行刑事訴訟法並無禁止被害人於公訴程序為證人之
      規定，自應認被害人在公訴程序中具有證人適格（即證人
      能力），然被害人與一般證人不同，其與被告處於絕對相
      反之立場，其陳述之目的，在使被告受刑事訴追處罰，內
      容未必完全真實，證明力自較一般證人之陳述薄弱。故被
      害人縱立於證人地位而為指證及陳述，且其指證、陳述無
      瑕疵可指，仍不得作為有罪判決之唯一依據，應調查其他
      證據以察其是否與事實相符，亦即仍須有補強證據以擔保
      其指證、陳述之真實性，始得採為斷罪之依據。」，最高
      法院九十四年度台上字第三三二六號判決意旨亦有明揭。
　２、告訴人游美玲雖證稱因其祖母游莊花需要照顧，所以透過
  　　姊姊游惠玲介紹認識被告甲○○，並以母親名義申請越南
  　　外勞阮氏絨後，由被告甲○○先生許宏翊帶越南外勞阮氏
    　絨到其住處工作，先前其父親游景春也曾經透過被告甲○
      ○仲介越南外勞胡氏垂英照顧祖母游莊花，期間是在九十
      二年八月八日至九十三年三月二十四日，另並曾以自己名
      義於九十二年十二月二十八日透過被告甲○○仲介申請越
      南外勞阿璇照顧其母游黃金蘭，並將越南外勞阮氏絨之薪
      資匯入被告甲○○所指定之許家榮華僑銀行麥寮分行之帳
      號內，後於九十三年一月間由越南外勞阮氏絨告知阮氏絨
      已遭通報為逃逸外勞後並未報警，迄九十三年三月十六日
      被告甲○○竟強行至其住處將越南外勞阮氏絨帶走，但告
      訴人游美玲仍未報警處理，直到九十三年六月八日始遭桃
      園縣政府以非法雇用逃逸外勞而遭裁罰十五萬元之事實，
      此有告訴人游美玲本院訊問筆錄在卷可稽（詳九十四年度
      桃簡字第一四七八號卷本院九十四年八月八日訊問筆錄第
      一頁至第五頁稱：「（問：阮氏絨為何會到你的住處工作
      ？）因為我的家人即我的祖母需要照顧，我是透過我的姐
      姐介紹甲○○才認識，所以被告帶阮氏絨到我的住處去工
      作。（問：提示偵查卷資料，你父親游景春在九十二年八
      月八日到九十三年三月二十五日間曾經申請一位外勞叫胡
      氏垂英是否也是透過被告仲介？）是。（問：你自己名義
      曾在九十二年十二月二十八日聲請一名越傭LE THI XUYEN
      是透過何人到你家工作？）被告。（問：提示九十三年四
      月二十九日談話筆錄，既如此，為何於九十二年十月間又
      透過被告仲介而與九十二年十二月再僱用阮氏絨？）之前
      的那個胡氏垂英是以我父親的名義申請的沒錯，阮氏絨則
      是以我母親的名義聲請。（問：提示九十三年三月二十二
      日新竹警訊筆錄，你稱：阮氏絨是被告的先生在九十二年
      十二月四日帶到你家工作？）是。（問：你給付被告阮氏
      絨仲介費用多少？）我記得我付了一次是二萬五、一次是
      二萬四還有一次是一千多。（問：提示九十三年六月十日
      、九十三年三月二十二日警訊筆錄，你稱：這名外勞的仲
      介費是二萬五千元，第二次是第一個月的薪資兩萬四，第
      三次有匯款是壹萬七千七百三十六元則是外勞第二個月的
      薪資，第一次是轉帳仲介費及第一個月的薪資，第二次則
      是轉第二個月的薪資，你提出的會款資料室九十三年一月
      五日轉出五萬零六零二元，第二次則是在九十三年二月九
      日轉一一七五三元，會款至華橋銀行麥寮分行的帳號？）
      這個部分是給付有關阮氏絨的部分。（問：為何給付給阮
      氏絨的薪資要匯入華僑銀行麥寮分行許家榮的帳戶？）因
      為是甲○○與他先生許宏翊指定要匯到這個帳戶。（問：
      你在談話筆錄中稱；阮氏絨從九十二年十二月自九十三年
      三月十六日為止？）是。（問：提示陳訴書，你在陳述書
      中稱：外勞在你家中有一次打電話回越南才發現被報逃亡
      ，詳情如何？）她在我家中時打電話回越南家中，他先生
      告訴她說越南公司在找他，因為她已經被報逃亡。（問：
      提示告訴狀，九十三年三月十六日你稱：被告至你家強行
      帶走阮氏絨，為什麼？）我大約是在九十三年一月底時知
      道阮氏絨被報逃亡，阮氏絨說他要找人幫他，中間我們就
      找到他們越南公司的代理人姜志剛先生，我也有透過我姐
      姐跟被告反應，但被告強調阮氏絨是合法的，我們有跟被
      告要阮氏絨的證件，但是被告未給。我們不知道被告為何
      把阮氏絨帶走，是我父親打電話給我，我才知道被告到我
      家把阮氏絨帶走。（問：你們家在九十二年十二月間到九
      十三年年初有同時僱用三個外勞？）不是同時，都沒有重
      疊。（問：你提出匯款於華僑銀行麥寮分行的匯款資料兩
      次，如何證明是會給阮氏絨？）胡氏垂英的薪資並不是我
      給付，而是我父親游景春給付，至於我自己名義申請的外
      勞他是剛進來我也還未付他薪水。（問：九十三年一月間
      你已知道阮氏絨被報逃逸外勞，為何你沒有跟勞工局就業
      服務站通報？）因為當時還在懷疑，而且我想被告是專業
      的仲介不可能騙我。（問：九十三年三月十六日被告從你
      家帶走阮氏絨為何未報警？）因為被告稱如果我們報警的
      話我們也要被罰十五到七十五萬的罰款。（問：九十三年
      六月八日遭縣府罰款十五萬有此事？）有，我已經繳納。
      （問：你之前以由被告仲介二名外勞為何不知道脫逃要通
      報？你當時僱用的時候知道阮氏絨是非法的嗎？）我不知
      道我僱用阮氏絨是非法的，我之前並未僱用過外勞所以都
      不知道。」等語），並舉偵查卷中所附華通人力公司載雇
      主游美玲請將金額匯至華僑商業銀行麥寮行許家榮帳號每
      月二十九日前匯款金額一七七三六元之便條紙及其存摺內
      頁資料中所繪橫條九十三年一月五日轉出五０六０二元及
      九十三年二月九日轉出一七七五三元等資料以實其說（均
      附九十三年度偵字第一一七二七號卷中），惟查被告甲○
      ○之配偶許宏翊僅曾帶一名越南外勞即阿璇至告訴人游美
      玲家中將之交付予告訴人游美玲，時間係在九十二年十二
      月二十九日，而阿璇則係告訴人游美玲經由被告甲○○所
      仲介，至於越南外勞阮氏絨並非被告甲○○所仲介，許宏
      翊亦未曾帶越南外勞阮氏絨至告訴人游美玲之家中，而許
      家榮華僑商業銀行麥寮行之帳戶則係供告訴人游美玲申請
      外勞所應支付予被告甲○○之費用或應給付予外勞之薪資
      所用等事實，業據證人許宏翊（詳九十四年度桃簡字第一
      四七八號卷本院九十四年九月十九日訊問筆錄第四頁至第
      五頁稱：「（問：你是否認識告訴人？）我是帶著他申請
      的女傭LE THI XUYEN去之後才　認識他，只見過他一次。
      （問：你帶LE THI XUYEN去告訴人家是何時？）九十二年
      十二月二十九日，該名外勞是我太太替告訴人聲請的，而
      由我帶過去告訴人家。．．．（問：阮氏絨是否你帶去告
      訴人家的？）不是。（問：為何告訴人稱是被告的先生將
      阮氏絨帶去告訴人家的？）我不知道，而且他之前還把我
      弟誤認為被告的先生。（問：許家榮是你弟弟？）是。（
      問：為何他華僑銀行麥寮分行的帳戶提供給告訴人匯款？
      ）因為我弟是我們的股東，所以他的帳號就給我們使用，
      但是許家榮一直在鄉下種田，並未實際從事仲介。（問：
      告訴人匯入許家榮的帳戶之金錢做何用？）作為他們申請
      外勞的一些金錢支出，有一部分要給我們，一部份要給外
      勞。」等語）及證人許家榮（詳九十四年度桃簡字第一四
      七八號卷本院九十四年九月十九日訊問筆錄第五頁至第六
      頁稱：「（問：為何將你申請的華僑銀行麥寮分行的帳戶
      給被告及許　宏翊所用？）因為我是他們公司的股東，因
      為我大嫂在作外勞，需要一個帳戶專款專用，至於公司的
      名稱我也搞不清楚。（問：你是否曾經帶同阮氏絨到告訴
      人的住處交給告訴人？）沒有。（問：你認識游美玲嗎？
      ）不認識。」等語）分別結證在卷，則告訴人游美玲指稱
      係由被告甲○○之配偶許宏翊帶越南外勞阮氏絨至其家中
      交付予告訴人游美玲乙節是否真實，已非無疑；又越南外
      勞阮氏絨係在桃園縣桃園市○○路與大興西路敏盛醫院附
      近，一個人帶著包包走在人行道上遭警查獲之事實，亦據
      證人即查獲警員劉家德結證在卷（詳九十四年度桃簡字第
      一四七八號卷本院九十四年九月十九日訊問筆錄第二頁至
      第三頁稱：「（問：九十三年三四月間在何處任職？）新
      竹市第二分局關東橋派出所任職。（問：你認識被告甲○
      ○小姐嗎？）　認識。（問：本案外勞阮氏絨你有無參與
      查獲，經過？）是我去查獲的，經過是被告陳小姐打電話
      給我，說有脫逃外勞，我說在那裡，她說在桃園市○○路
      根大興西路敏盛醫院附近，他聯絡我後，我就跟同事二人
      過去就將阮氏絨查獲。（問：被告稱查獲是九十三年三月
      十七日他聯絡他新竹外事科的朋友在敏盛醫院附近將阮氏
      絨查獲，為何阮氏絨在九十三年三月十九日的警訊筆錄則
      稱是在九十三年三月十八日下午五點半在新竹市○○路一
      六八號前被警方查獲？提示阮氏絨警詢筆錄）陳小姐是聯
      絡我，因為他與外事警員不熟，所以他是聯絡我，我們處
      理的程序如果沒有非法僱用外勞直接是交給外事警員，如
      果有非法雇主就是由我們本所偵辦後移送給三組。至於外
      勞為何如此陳述我不清楚，但是我的確是在敏盛醫院前將
      阮氏絨查獲。（問：被告打電話給你稱有脫逃外勞，你有
      問她為何知道？）我沒有問，但是我是去現場後阮氏絨帶
      著旅行袋兩個，看起來就是外國人，查證後確實是脫逃的
      外勞。（問：據告訴人游美玲表示阮氏絨是在三月十九日
      遭被告強行帶走，情形如何？提示游美玲三月三十一日的
      告訴狀第三頁）當時是我到桃園時，看到外勞單獨一個人
      帶著包包在人行道上。」等語），參以越南外勞阮氏絨於
      警詢筆錄中亦稱其係在路上遭查獲，從未陳述係由被告甲
      ○○至告訴人游美玲家中將之強行帶走乙節，告訴人游美
      玲所述被告甲○○係強行至其家中將越南外勞阮氏絨帶走
      等節，亦顯屬可疑，綜上，告訴人游美玲所為前開陳述自
      難據加採信。
　３、告訴人游美玲之父親游景春曾經由被告甲○○仲介越南外
  　　勞胡氏垂英照顧告訴人游美玲之祖母游莊花，時間係九十
  　　二年八月八日起至九十三年三月二十四日止，告訴人游美
    　玲自己本身則係在九十二年十二月二十八日透過被告甲○
      ○仲介越南外阿璇照顧其母游黃金蘭之事實，業據告訴人
      游美玲結證在卷，詳如前述，並有越南外勞胡氏垂英HO
      THI THUY ANH護照（詳九十三年度偵字第一一七二七號卷
      ，載二００四年三月二十五日回越南，二００三年八月八
      日引進越南始用，以游美玲之父親游景春名義申請）、越
      南外勞胡氏垂英LE THI XUYEN中華民國居留證、越南外勞
      阿璇LE THI XUYEN中華民國居留證及內政部警政署自行收
      納款項統一收據（詳九十三年度偵字第一一七二七號卷，
      告訴人游美玲九十三年一月八日繳納）、行政院勞工委員
      會九十三年四月八日勞職外字第０九三０六００五七０號
    　函予游景開及游景開遣返外籍勞工名冊（詳九十三年度偵
    　字第一一七二七號卷，載越南外勞胡氏垂英HO THI THUY
    　A NH廢止許可）、游景春九十二年八月十五日所立同意書
      （詳九十三年度偵字第一一七二七號卷，載將越南外勞胡
      氏垂英HO THI THUY ANH 親送僱主家中，代辦仲介華通開
      發顧問有限公司）、游景春九十三年三月二十四日切結書
      （詳九十三年度偵字第一一七二七號卷，載本人申請胡氏
      垂英看護工，後遺返，委託人游惠玲代理，立據人許宏翊
      ）、行政院勞工委員會九十二年十一月二四日勞職外字第
  　　０九二０七三三０七０號函予游美玲及越南外勞阿璇LE T
  　　HI XUYEN中華民國居留證（詳九十三年度偵字第一一七二
    　七號卷中，載許可越南外勞阿璇LE THI XUYEN看護游黃金
      蘭）等附卷可稽，而越南外勞阿璇係經由被告甲○○之配
      偶許宏翊帶往告訴人游美玲家中交付予告訴人游美玲，且
      越南外勞阿璇之工資原先均係由雇主即告訴人游美玲交給
      仲介即被告甲○○後，再由被告甲○○轉交予越南外勞阿
      璇，剛開始時一個月薪資一萬五千元，且頭兩個月之薪水
      被告甲○○確實均有轉交予越南外勞阿璇，後來才由雇主
      即告訴人游美玲直接將現金交付予越南外勞阿璇等情，亦
      據證人即越南外勞阿璇結證明確（詳九十四年度桃簡字第
      一四七八號卷本院九十四年十一月七日訊問筆錄第二頁至
      第五頁稱：「（問：你是九十二年十二月二十八日透過何
      人到游美玲家工作？）經被告仲介到游美玲家工作。（問
      ：你到游美玲家工作有無看過阮氏絨？）有。（問：你是
      阮氏絨已經到游美玲家工作後才到游美玲家工作？）我經
      由被告仲介到游美玲家時，阮氏絨已在游美玲家工作。．
      ．．（問：你在游美玲家的薪資多少？游美玲如何給付你
      的薪資？）現在游美玲都直接把現金給我，以前是由雇主
      交給仲介再轉交給我們，因為雇主怕錢直接交給仲介的話
      ，錢會遭仲介吞掉，所以現在才改將錢直接交給我們，因
      為阮氏絨的案子發生後從那個時候才將錢給我們，以前是
      交給仲介，剛來的時候我的薪資是一個月五千元，後來陸
      續有增加，現在約一萬四千元左右。．．．（問：阮氏絨
  　　在游美玲處從事何工作？）阮氏絨就是要照顧阿媽，我來
    　也是，我們是要照顧阿媽，因為阿媽在住院。．．．（問
  　　：你到告訴人家工作是何人帶你去？）是被告的先生
  　　。（問：你的薪水游美玲給付給我，我都有給付給你，有
    　兩次是否如此？）有，頭兩個月。」等語），並與被告甲
      ○○所辯及證人許宏翊前述結證之情節相符，準此，則越
      南外勞胡氏垂英工作時間既係在九十二年八月八日至九十
      三年三月二十四日間、越南外勞阿璇則係自九十二年十二
      月二十八日起並於九十二年十二月二十九日帶往告訴人游
      美玲家中，且均由被告甲○○仲介，又越南外勞阿璇之工
      資前二個月先均由告訴人游美玲交付予被告甲○○後再轉
      交予越南外勞阿璇，則告訴人游美玲以偵查卷中所附華通
      人力公司載雇主游美玲請將金額匯至華僑商業銀行麥寮行
      許家榮帳號每月二十九日前匯款金額一七七三六元之便條
      紙及其存摺內頁資料中所繪橫條九十三年一月五日轉出五
      ０六０二元及九十三年二月九日轉出一七七五三元等資料
      以證明前開資料係用以支付由被告甲○○仲介越南外勞阮
      氏絨之工資及仲介費用乙節，前開匯款是否實際上係用以
      支付被告甲○○仲介越南外勞阿璇之工資及仲介費用，即
      非無疑，參以越南外勞阿璇係於九十二年十二月二十九日
      始到告訴人游美玲家工作，則前開便條紙所示請於每月二
      十九日前匯款顯可能係用以支付越南外勞阿璇之各項薪資
      而交付，尚難執此遽以反推論前開匯款即係用以支付越南
      外勞阮氏絨之薪資及仲介費用甚明；又告訴人游美玲之姐
      姐游惠玲雖於本院證稱曾經替告訴人游美玲計算越南外勞
      阮氏絨之工資後再告知告訴人游美玲由告訴人游美玲匯款
      乙節（詳九十四年度桃簡字第一四七八號卷本院九十四年
      十月三日訊問筆錄第七頁），惟證人游惠玲既未於告訴人
      游美玲匯款現場親眼目睹告訴人游美玲匯款予被告甲○○
      用以支付越南外勞阮氏絨之薪資及費用，而僅係於告訴人
      游美玲問應給付多少錢予被告甲○○時替其計算，則前開
      證述在直接關係上，僅足以證明證人游惠玲有替告訴人游
      美玲計算越南外勞應支付之薪資及費用，尚難執此即遽以
      反推論告訴人游美玲有依其計算之金額匯款，且所匯款項
      係用以支付越南外勞阮氏絨之薪資及費用等各節甚明。
　　綜上所述，告訴人游美玲之指述內容，與證人許宏翊、許家
  　榮及劉家德於本院結證之情節並不相符，且有矛盾，而被告
    甲○○所辯情節，適與前揭證人許宏翊、許家榮、劉家德及
    越南外勞阿璇所述情節一致，而因越南外勞阿璇亦係被告甲
    ○○仲介予告訴人游美玲雇用，故偵查卷中所附華通人力公
    司載雇主游美玲請將金額匯至華僑商業銀行麥寮行許家榮帳
    號每月二十九日前匯款金額一七七三六元之便條紙及其存摺
    內頁資料中所繪橫條九十三年一月五日轉出五０六０二元及
    九十三年二月九日轉出一七七五三元等資料，僅足以證明告
    訴人游美玲有因越南外勞而匯款予被告甲○○，無從執以反
    推論前開金錢係用以支付越南外勞阮氏絨之薪資及各項費用
    甚明。至於偵查卷中另附與本案無關由徐吉鴻申請之越南外
    勞相關資料（詳九十三年度偵字第一一七二七號卷中，有關
    徐吉鴻雇主繳交就業服務費用切結書、九十二年十二月二十
    九日徐吉鴻與開聯國際有限公司同意書、游美玲簽收單－－
　　簽收徐吉鴻之女佣），已據證人姜志剛證稱並非本案之越南
  　外勞阮氏絨，又告訴人游美玲由桃園縣政府以九十三年六月
    八日府勞外字0000000000號處分書處分其非法聘
　　僱越南外勞阮氏絨及告訴人游美玲罰鍰之回執（均附九十三
  　年度偵字第一一七二七號卷中），僅足以證明告訴人游美玲
    有非法聘僱越南外勞阮氏絨之事實，無法用以反推論被告甲
    ○○仲介越南外勞阮氏絨予告訴人游美玲僱用，另檢察官聲
    請簡易判決處刑書內所引用之臺灣板橋地方法院檢察署九十
    三年度偵字第一六一八二號偵查卷之林秀鸞所證述資料，根
    本無從證明被告甲○○有何違法仲介越南外勞阮氏絨予告訴
    人游美玲僱用，反而適足以證明越南外勞阮氏絨所為前開指
    述皆所不實，是以本件並無任何明確之積極證據足以證明被
    告甲○○有何違反就業服務法之犯行，本件核屬不能證明被
    告甲○○犯罪，自應為無罪之諭知。又按刑事訴訟法第四百
    五十一條第一項、第三項規定，聲請簡易判決處刑者，與起
    訴有同一之效力，本件既應諭知無罪，依刑事訴訟法第四百
    五十二條之規定，即不能逕依簡易判決處刑而應改依通常程
    序審判，併予敘明。
據上論斷，應依刑事訴訟法第四百五十二條、第三百零一條第一
項，判決如主文。
本案經檢察官蔡孟利到庭執行職務。
中　　華　　民　　國　　94　　年　　12　　月　　26　　日
            　刑事第一庭    審判長法  官  曾淑華
                                  法  官  王耀興
                                  法  官  黃梅淑
以上正本證明與原本無異。
如不服本判決，應於判決送達後10日內向本院提出上訴狀。
                                  書記官  陳奕珽
中　　華　　民　　國　　94　　年　　12　　月　　26　　日
